【裁判字號】    96,交聲,1482
【裁判日期】    970108
【裁判案由】    聲明異議
【裁判全文】
臺灣臺中地方法院交通事件裁定    96年度交聲字第1482號
原處分機關  交通部公路總局臺中區監理所臺中市監理站
受處分人    乙○○
上列受處分人因違反道路交通管理處罰條例案件，對於交通部公
路總局臺中區監理所臺中市監理站96年12月6日所為之處分（原
處分案號：裁監違字第裁61－GC0000000號裁決書）聲明異議，
本院裁定如下：
    主    文
異議駁回。
    理  由
一、原處分意旨略以：異議人即受處分人（下稱受處分人）乙○
    ○所有車號INN-967號重型機車，於民國95年12月1日16時33
    分許，行經台中市○○路與黎民路口，因有「駕車行經有燈
    光號誌管制知交岔路口紅燈右轉，及違反處罰條例之規定，
    拒絕停車接受稽查而逃逸」之違規，遭台中市警察局第六分
    局員警依違反道路交通管理處罰條例第53條第2項及第60條
    第1項之規定逕行舉發，並掣開第GC0000000號舉發違反道路
    交通管理事件通知單，於96年3月28日送達於受處分人位於
    台中市○○街143號4樓之11戶籍地，以寄存送達方式完成送
    達程序，原應到案日期為96年1月11日，受處分人於96年115
    日提出申訴，該所遂以裁監違字第裁61－GC0000000裁決書
    ，裁處第三階段罰鍰共計新臺幣7千2百元整等語。
二、聲明異議意旨則以：因本人辦理通訊換發行照時，才發現有
    該違規未繳，不知何時觸犯道路交通處罰條例第53條第2項
    及第60條第1項之規定，印象中並無此事，僅憑員警單方面
    陳述，欠缺事實依據等語。
三、按汽車駕駛人，行經有燈光號誌管制之交岔路口，紅燈右轉
    行為者，處新臺幣6百元以上1千8百元以下罰鍰；汽車駕駛
    人，駕駛汽車有違反本條例之行為，經交通勤務警察或依法
    令執行交通稽查任務人員制止時，不聽制止或拒絕停車接受
    稽查而逃逸者，除按各該條規定處罰外，處新臺幣3千元以
    上6千元以下罰鍰，道路交通管理處罰條例第53條第2項、第
    60條第1項分別定有明文；逾越應到案期限60日以上或逕行
    裁決處罰者，各處1千2百元及6千元罰鍰，違反道路交通管
    理事件統一裁罰基準表亦定有明文。又違反道路交通管理事
    件統一裁罰基準及處理細則第5條規定「處理違反道路交通
    管理事件，有關文書送達之程序，依行政程序法之規定」，
    而送達，於應受送達人之住居所、事務所或營業所為之；送
    達，不能依前二條規定為之者，得將文書寄存送達地之地方
    自治或警察機關，並作送達通知書兩份，一份黏貼於應受送
    達人住居所、事務所、營業所或其就業處所門首，另一份交
    由鄰居轉交或置於該送達處所信箱或其他適當位置，以為送
    達；前項情形，由郵政機關為送達者，得將文書寄存於送達
    地之郵政機關，行政程序法第72條第1項前段、第74條第1項
    、第2項定有明文。行政文書依行政程序法第74條第1項規定
    為寄存送達者，如確已完成文書寄存於地方自治、警察機關
    或郵政機構，並製作送達通知單二份，一份黏貼於送達處所
    之門首，另一份交由鄰居轉交或置於送達處所信箱或其他適
    當位置時，無論應受送達人實際上何時受領文書，均以寄存
    之日期視為收受送達之日期，而發生送達之效力（最高行政
    法院95年度裁字第634號裁定要旨及法務部93年4月13日法律
    字第0930014628號函可資參照）。
四、經查：
  (一)本件受處分人自85年11月30日起即設籍於台中市○○街143
    號4樓之11一節，業據受處分人陳明，並有本院個人基本資
    料查詢結果在卷可稽，本件舉發違反道路交通管理事件通知
    單於96年3月28日送達於受處分人上開戶籍地，因未獲會晤
    受處分人，亦無受領文書之同居人、受僱人或接收郵件人員
    ，而將舉發通知單寄存於臺中中清路郵局，並作送達通知書
    二份，一份黏貼於上址門首，另一份置於該址信箱或其他適
    當位置，以為送達等情，有台中市警察局第六分局送達證書
    附卷可憑。是以本件舉發通知單之送達，應屬合法，且該送
    達自寄存之日即96年3月28日，已生合法送達之效力。
  (二)值勤員警於上開時間，在台中市○○路與黎民路口值勤時，
    見受處分人騎乘車號INN-967號重型機車紅燈右轉，經警以
    手勢攔查並吹哨子制止攔停，受處分人沒有停車，員警當場
    以相機拍攝受處分人離去時之狀況據以舉發等情，業據證人
    甲○○即現場值勤員警到庭證述明確，並提出現場照片1張
    佐證，員警執行公務本身受行政懲處責任之監督，到庭具結
    作證更以刑罰擔保其真實性，殊無甘冒行政懲處及刑法偽證
    罪責任，而刻意誣陷受處分人之必要，參以受處分人亦坦承
    照片中身著白色上衣、頭戴暗紅色安全帽之男子為其本人。
    因此，可信賴員警甲○○上開證詞為真實。堪認受處分人於
    上開時、地騎乘機車違規事實明確。
  (三)準此，受處分人違規事證明確，在經合法寄存送達生效後，
    有逾越應到案期限60日以上情形，原處分機關依法合計裁處
    7千2百元罰鍰，經核尚無不當，從而，異議意旨非有理由，
    不能准許，自應予以駁回。
五、據上論斷，應依道路交通管理處罰條例第87條第2 項、道路
    交通案件處理辦法第19條，裁定如主文。
六、如不服本裁定，應於送達後5日內，向本院提出抗告狀。
中    華    民    國    97    年    1     月    8     日
                            交通庭    法  官  陳姵君
以上正本證明與原本無異。
                                      書記官  莊金屏
中    華    民    國    97    年    1     月    8     日


司法院資訊處製作；財團法人民間司法改革基金會備份。
